臺灣新北地方法院板橋簡易庭民事簡易判決
111年度板簡字第1800號
原      告  林世凱  

被      告  陳昭霖  

上列當事人間因傷害案件，原告提起刑事附帶民事訴訟，請求侵
權行為損害賠償，經本院刑事庭裁定（111年度簡附民字第19號
）移送前來，本院於中華民國111年10月7日言詞辯論終結，判決
如下：
    主      文
被告應給付原告新臺幣陸萬零柒佰貳拾元，及自民國一百一十一
年一月二十五日起至清償日止，按週年利率百分之五計算之利息
。
原告其餘之訴駁回。
本判決第一項得假執行；但被告如以新臺幣陸萬零柒佰貳拾元為
原告供擔保，免為假執行。
原告其餘假執行之聲請駁回。 
    事實及理由
一、原告主張：兩造前為同事關係，兩人於民國110年4月9日13
    時20分許，在新北市○○區○○路○段000號安品食品機械股份有
    限公司因機器損壞之事宜有所口角，被告竟基於傷害之犯意
    ，先徒手拉扯原告之衣領後，接續推原告胸口2次，造成原
    告受有前胸、頸部鈍挫傷之傷害。因此事件的發生造成工作
    作業上其他同仁對原告的歧視，也感覺到主管旁敲側擊地要
    原告離職，並於主管約談中提到原告的表現不如預期，後原
    告被迫資遣離開公司，職涯規劃倍受影響。依民法第184條
    第1項前段、第195條第1項規定請求被告賠償損害：㈠醫藥費
    ：920元（恩主公急診掛號費720元、精神科診所掛號費200
    元）；㈡所失利益847,000元：（年薪468,000、年終150,000
    元、三節禮金9,000元、未來職涯破壞損失200,000）；㈢慰
    撫金：15萬元等語。為此，爰依侵權行為損害賠償之法律關
    係提起本件訴訟，並聲明：㈠、被告應給付原告977,920元及
    自起訴狀繕本送達翌日起至清償日止，按年息百分之5計算
    之利息；㈡、願供擔保請准宣告假執行。
二、被告則以：請求駁回原告之訴等語置辯。
三、得心證之理由：
㈠、原告主張被告於前揭時、地，徒手拉扯原告之衣領後，接續
    推原告胸口2次，造成原告受有前胸、頸部鈍挫傷之傷害等
    傷害等情，業據其提出診斷證明書、臺灣新北地方檢察署檢
    察官聲請簡易判決處刑書及恩主公醫院診斷證明書暨醫療費
    用收據為證，且經本院111年度簡字第245號號刑事簡易判決
    認定確實，據此判處被告傷害罪，處拘役參拾日，如易科罰
    金，以新臺幣壹仟元折算壹日確定，有該刑事簡易判決在卷
    可稽，且為被告所不爭執，堪信原告前開主張之事實為真正
    。
㈡、按因故意或過失，不法侵害他人權利者，負損害賠償責任；
    不法侵害他人之身體或健康者，對於被害人因此喪失或減少
    勞動能力，或增加生活上之需要時，應負損害賠償責任；不
    法侵害他人之身體、健康、名譽、自由、信用、隱私、貞操
    ，或不法侵害其他人格法益而情節重大者，被害人雖非財產
    上之損害，亦得請求賠償相當之金額；負損害賠償責任者，
    除法律另有規定或契約另有訂定外，應回復他方損害發生前
    之原狀；第1項情形，債權人得請求支付回復原狀所必要之
    費用，以代回復原狀；不能回復原狀或回復顯有重大困難者
    ，應以金錢賠償其損害。民法第184條第1項前段、第193條
    第1項、第195條第1項前段、第213條第1項、第3項、第215
    條定有明文定有明文。且民法第216條固規定，損害賠償除
    法律另有規定或契約另有訂定外，應填補債權人所受損害（
    積極損害）及所失利益（消極損害），惟無論損害或利益，
    均須與責任原因事實具有相當因果關係，始足當之。而所謂
    相當因果關係，則係指行為人之故意、過失不法行為，依客
    觀之觀察，通常會發生損害者，即為有因果關係，如必不生
    該等損害或通常亦不生該等損害者，則不具有因果關係。本
    件被告故意傷害原告身體，原告訴請被告賠償損害自屬有據
    。茲就原告請求被告賠償損害項目及金額是否有理，逐項論
    述如次：
  ⒈醫療費用920元部分：原告主張因系爭傷勢於恩主公醫院之急
    診外科治療，支出醫療費用720元，業據其提出恩主公醫院
    診斷證明書暨醫療費用收據為證，且被告對此亦不爭執，是
    原告此部分之請求，自應准許之。至原告另請求前往樂活精
    神科診所就診費用200元部分，並未舉證證明係因被告之侵
    權行為所導致之症狀，且該症狀與被告之侵權行為具有相當
    因果關係，此部分之請求，自難准許。
  ⒉所失利益847,000元部分：
　  原告雖主張因遇被告暴力攻擊，致被迫離職云云，惟查，原
    告於110年7月16日離職，僅提出離職證明書為證，而原告離
    職之原因甚多，單憑上開離職證明書，實無從審認原告於案
    發後3個多月離職，與「被告所實施之侵權行為」彼此間，
    有任何「事實上因果關係（即條件關係）」之可言，遑論續
    為其有無「法律上因果關係（即相當性）」之判斷。基此，
    原告指稱被告應就其離職負賠償責任云云，自係欠缺根據而
    非可採。因原告未舉證其「因系爭原因事實以致離職」之主
    張，則回歸舉證責任分配之法理原則，本院自應逕認原告關
    此主張俱非可採，遑論進而謂其有何因傷以致不能工作、影
    響職涯優良發展之薪資、年終獎金三節禮金、職涯破壞等損
    失。是原告請求所失利益847,000元部分，並未舉證證明係
    因系爭事故所導致之損失，此部分之請求，自難准許。
　⒊精神慰撫金部分：按不法侵害他人之身體及名譽，被害人受
    有非財產上損害，請求加害人賠償相當金額之慰撫金時，法
    院對於慰撫金之量定，應斟酌實際加害情形、所造成之影響
    、被害人所受精神上痛苦之程度、雙方之身分、地位、經濟
    狀況及其他各種情形，以核定相當之數額（最高法院47年台
    上字第1221號、51年台上字第223 號、76年台上字第1908號
    判例參照）。被告傷害原告身體，原告因而受有前胸、頸部
    鈍挫傷等傷害，堪認其肉體及精神受相當之痛苦。查原告名
    下有價值3,817,000之不動產2筆；被告名下無財產，此有稅
    務電子閘門財產所得調件明細表2份附卷可稽。本院審酌兩
    造之身分、經濟能力、社會地位、被告對原告所造成之精神
    上之痛苦等一切情狀，認原告請求之精神慰撫金以6萬元為
    適當，逾此數額之請求，即為無理由，應予駁回。
　⒊從而，原告得向被告請求給付60,720元（計算式：720元＋6萬
    元＝60,720元）為有理由，應予准許；逾此範圍之請求，為
    無理由，應予駁回。
㈢、末按給付無確定期限者，債務人於債權人得請求給付時，經
    其催告而未為給付，自受催告時起，負遲延責任。其經債權
    人起訴而送達訴狀，或依督促程序送達支付命令，或為其他
    相類之行為者，與催告有同一之效力；遲延之債務，以支付
    金錢為標的者，債權人得請求依法定利率計算之遲延利息；
    應付利息之債務，其利率未經約定，亦無法律可據者，週年
    利率為5％，民法第229條第2項、第233條第1項前段及第203
    條分別定有明文。查原告所提起刑事附帶民事起訴狀繕本係
    於111年1月24日送達被告，有本院送達證書可稽，揆諸前揭
    說明，原告自得請求被告給付自該狀送達翌日即111年1月25
    日起至清償日止，按週年利率5％計算之利息。
四、從而，原告依民法第184條第1項前段、第193條第1項、第19
    5條第1項規定，請求被告給付原告60,720元及自起訴狀繕本
    送達翌日即111年1月25日起至清償日止，按年息百分之5 計
    算之利息，為有理由，應予准許。逾此部分之請求，為無理
    由，應予駁回。
五、本件係就民事訴訟法第427條第1項訴訟適用簡易程序為被告
    敗訴之判決，爰依民事訴訟法第389條第1項第3 款規定，依
    職權宣告假執行，並依職權宣告被告預供擔保，得免為假執
    行。
六、本件刑事附帶民事訴訟經本院刑事庭裁定移送民事簡易庭審
    理，依刑事訴訟法第504條第2項規定免納裁判費，審理期間
    復未發生訴訟費用，毋庸為訴訟費用負擔諭知。　
七、據上論結，本件原告之訴為一部有理由，一部無理由，依民
    事訴訟法第436條第2項、第389條第1項第3款、第392條第2
    項，判決如主文。
中　　華　　民　　國　　111 　年　　10　　月　　21　　日
                  臺灣新北地方法院板橋簡易庭
                      法      官 許珮育
以上正本係照原本作成。
如不服本判決，應於送達後20日內，向本院提出上訴狀並表明上
訴理由，如於本判決宣示後送達前提起上訴者，應於判決送達後
20日內補提上訴理由書（須附繕本）。
中　　華　　民　　國　　111 　年　　10　　月　　24　　日
                      書  記  官 吳昌穆

附錄：
一、民事訴訟法第436條之24第2項：
    對於小額程序之第一審裁判上訴或抗告，非以其違背法令為
    理由，不得為之。
二、民事訴訟法第436條之25：
    上訴狀內應記載上訴理由，表明下列各款事項：
    (一)原判決所違背之法令及其具體內容。
    (二)依訴訟資料可認為原判決有違背法令之具體事實。
三、民事訴訟法第471條第1項：（依同法第436條之32第2項規定
    於小額事件之上訴程序準用之）
    上訴狀內未表明上訴理由者，上訴人應於提起上訴後二十日
    內，提出理由書於原第二審法院；未提出者，毋庸命其補正
    ，由原第二審法院以裁定駁回之。